【裁判字號】    89,台上,7397
【裁判日期】    891207
【裁判案由】    違反槍砲彈藥刀械管制條例
【裁判全文】
最高法院刑事判決                              八十九年度台上字第七三九七號
    上訴人  台灣高等法院檢察署檢察官
    被  告  甲○○
右上訴人因被告違反槍砲彈藥刀械管制條例案件，不服台灣高等法院中華民國八十七
年八月二十一日第二審判決（八十七年度上訴字第三三七一號，起訴案號：台灣板橋
地方法院檢察署八十六年度偵字第一七六四二），提起上訴，本院判決如左：
    主  文
上訴駁回。
    理  由
按刑事訴訟法第三百七十七條規定：上訴於第三審法院，非以判決違背法令為理由，
不得為之。是提起第三審上訴，應以原判決違背法令為理由，係屬法定要件。且必須
依據卷內資料為具體之指摘，並足據以辨認原判決已具備違背法令之形式，始屬相當
。本件原判決維持第一審論處被告甲○○未經許可製造其他可發射子彈具有殺傷力之
槍枝，累犯罪刑之判決，駁回檢察官在第二審之上訴，已明所憑證據及認定理由。
並說明被告所為係犯修正前槍彈藥刀械管制條例第十條第一項之罪，何以不依民國
八十六年十一月二十四日修正公布之槍砲彈藥刀械管制條例第十九條第一項規定宣告
保安處分之理由，綦詳。從形式上觀察，並無判決不適用法則之違法情形存在。檢察
官上訴意旨略稱：被告犯罪在八十六年十一月二十四日槍砲彈藥刀械管制條例修正公
布之前，八十七年八月二十一日審判時該條例已修正，依修正後之該條例第十九條第
一項規定犯第七條、第八條、第十條、第十一條、第十二條第一項至第三項、第十三
條第一項至第三項之罪，經判處有期徒刑者，應於刑之執行完畢或赦免後，令入勞動
場所強制工作，其期間為三年。原判決未併予宣告強制工作，顯有判決不適用法則之
違法云云。並提出另案刑事判決一份為證。惟查保安處分係對受處分人將來之危險性
所為拘束其身體、自由等之處置，以達教化與治療之目的，為刑罰之補充制度。本諸
法治國家保障人權之原理及刑法之保護作用，其法律規定之內容，應受比例原則之規
範，使保安處分之宣告，與行為人所為行為之嚴重性、行為人所表現之危險性，及對
於行為人未來行為之期待性相當。是於槍砲彈藥刀械管制條例修正前犯該條例第十九
條第一項所列舉之罪，除合於刑法第九十條第一項之要件，得依該條項規定宣告保安
處分外，依從新從輕原則，自無適用刑法第二條第二項依修正後槍砲彈藥刀械管制條
例第十九條第一項規定宣告保安處分之餘地。原判決已說明何以不依八十六年十一月
二十四日修正公布之槍砲彈藥刀械管制條例第十九條第一項規定宣告保安處分之理由
。上訴意旨置原判決上開明確論斷於不論，就原判決理由已說明之事項，指其有判決
不適用法則之違法，自非適法之第三審上訴理由。至所提另案判決核與前揭意旨相左
，自亦不得據為提起第三審上訴之適法理由。衡以上述說明，應認其上訴為違背法律
上之程式，予以駁回。
據上論結，應依刑事訴訟法第三百九十五條前段，判決如主文。
中      華      民      國    八十九    年     十二     月      七      日
                              最高法院刑事第三庭
                                  審判長法官  陳  錫  奎
                                        法官  洪  清  江
                                        法官  吳  昆  仁
                                        法官  李  伯  道
                                        法官  陳  世  雄
      右正本證明與原本無異
                                              書  記  官
中      華      民      國    八十九    年     十二     月     十二     日


司法院資訊處製作；財團法人民間司法改革基金會備份。
